【裁判字號】    97,審易,1645
【裁判日期】    970915
【裁判案由】    竊盜等
【裁判全文】
臺灣高雄地方法院刑事判決            97年度審易字第1645號
公  訴  人  臺灣高雄地方法院檢察署檢察官
被      告  乙○○
上列被告因竊盜案件，經檢察官提起公訴（97年度偵字第9940號
、第17419 號），被告就被訴事實為有罪之陳述，經本院告知簡
式審判程序之旨，並聽取被告與公訴人之意見後，本院裁定進行
簡式審判程序，判決如下：
    主  文
乙○○共同攜帶兇器竊盜，累犯，處有期徒刑拾月，扣案之Ｔ字
型扳手貳支，均沒收。又共同攜帶兇器竊盜，累犯，處有期徒刑
捌月，扣案之Ｔ字型扳手貳支，均沒收。應執行有期徒刑壹年肆
月，扣案之Ｔ字型扳手貳支，均沒收。
    事  實
一、乙○○前因施用毒品案件，經本院以96年度簡字第4151號判
    處有期徒刑3 月確定，並於民國96年12月20日易科罰金執行
    完畢。詎乙○○於97年3 月25日凌晨某時許，搭乘丙○○駕
    駛之某不詳車號之自用小客車，行經高雄市○○區○○路42
    7 號前，見甲○○所有車號F5-8402 號自用小客車停放於該
    處，無人看管，認有機可趁，竟與丙○○共同基於意圖為自
    己不法所有之犯意聯絡，由丙○○在旁把風，而乙○○則持
    其所有而客觀上得以危害人生命、身體可供兇器使用之Ｔ型
    扳手2 支，以其中1 支Ｔ型扳手開啟車門後，插入電門鎖發
    動汽車之方式，竊取車號F5-8402 號自用小客車得手。乙○○另與丙○○於同年月26日下午某時許，在高雄市楠梓區某
    處，見己○○所有車號5W-2131 號自用小客車停放於該處，
    竟再共同基於意圖為自己不法所有之犯意聯絡，由乙○○、
    丙○○分持上開2 支Ｔ型扳手，拆卸懸掛於車號5W-2131 號
    自用小客車上前、後方車牌之方式，竊取己○○所有之汽車
    車牌兩面得逞。嗣經己○○發現其車牌失竊，報警處理，而
    丁○○於同年月27日下午7 時30分許，在高雄市新興區○○○路111 號，以乙○○所有之上開Ｔ型扳手2 支，開啟乙○○與丙○○共同竊得之F5-8402 號自用小客車車門，欲駕車
    離去之際，為警當場逮捕，並扣得乙○○所有而供竊盜所用
    之Ｔ型扳手2 支，以及乙○○所有而與本件2 次竊盜無關之
    手提袋1 只、手電筒1 支、鑰匙3 支，始循線查獲上情（丙○○涉犯竊盜及丁○○涉犯收受贓物部分，均由本院另行審
    理中）。
二、案經高雄市政府警察局新興分局報告臺灣高雄地方法院檢察
    署檢察官偵查起訴。
    理  由
一、本件被告所犯係死刑、無期徒刑、最輕本刑為3 年以上有期
    徒刑以外之罪，其於準備程序中就被訴事實為有罪之陳述，
    經法官告知簡式審判程序之旨，並聽取公訴人及被告之意見
    後，本院依刑事訴訟法第273 條之1 第1 項之規定，裁定進
    行簡式審判程序。
二、上揭2 次共同攜帶兇器竊盜之犯罪事實，業據被告坦承不諱
    ，核與證人即共犯丙○○、證人即車號F5-8402 號、
    5W-2131 號之自用小客車主甲○○、己○○之證述情節，大
    致相符，並有照片5 張，以及贓物認領保管單、車輛尋獲電
    腦輸入單各2 紙，復有乙○○所有而供竊盜所用之Ｔ型扳手
    2 支扣案可憑，而堪認定。
三、論罪科刑：
  (一)按刑法第321 條第1 項第3 款之攜帶兇器竊盜罪，係以行為
    人攜帶兇器竊盜為其加重條件，此所謂兇器，其種類並無限
    制，凡客觀上足對人之生命、身體、安全構成威脅，具有危
    險性之兇器均屬之，且祇須行竊時攜帶此種具有危險性之兇
    器為已足，並不以攜帶之初有行兇之意圖為必要，最高法院
    79年臺上字第5253號著有判例可資參照。被告以扣案之Ｔ型
    扳手2 支竊取車號F5-8402 號自用小客車，以及車號5W-213
    1 號之自用小客車車牌，而扣案之Ｔ型扳手2 支，均屬金屬
    製品，前方扁平，此經被告自承在卷，並有照片5 張在卷可
    參，足認扣案之Ｔ型扳手2 支，在客觀上顯足以危害人之生
    命、身體，依上開判例意旨，自屬兇器無訛。故核被告先後
    2 次竊盜所為，均係犯刑法第321 條第1 項第3 款之攜帶兇
    器竊盜罪。
  (二)次按，共同正犯間，非僅就其自己實施之行為負其責任，並
    在犯意聯絡之範圍內，對於他共同正犯所實施之行為，亦應
    共同負責，最高法院32年上字第1905號著有判例可資參照。
    就車號F5-8402 號自用小客車部分，雖由被告下手行竊，而
    丙○○僅在旁把風，惟參照前揭說明，丙○○亦應共同負攜
    帶兇器竊盜之罪責，另就車號5W-2131 號自用小客車車牌部
    分，因被告與丙○○各持Ｔ型扳手拆卸車牌，而均有分擔竊
    盜行為之實行，自應共負加重竊盜罪責。是被告與丙○○就
    所犯2 次攜帶兇器竊盜罪部分，具有犯意聯絡與行為分擔，
    而為共同正犯。
  (三)被告前因施用毒品案件，經本院以96年度簡字第4151號判處
    有期徒刑3 月確定，並於96年12月20日易科罰金執行完畢，
    有臺灣高等法院被告前案紀錄表1 份在卷可佐，被告於有期
    徒刑執行完畢後，5 年內再犯本件有期徒刑以上之2 罪，均
    為累犯，應依刑法第47條規定加重其刑。本院審酌被告前有
    施用毒品及竊盜等案件判刑紀錄，有前述臺灣高等法院被告
    前案紀錄表1 份在卷可佐，素行不良，而被告正值壯年，不
    思以正當方法賺取財物，竟貪圖小利，一再攜帶兇器行竊，
    破壞他人對財產權之支配，危害社會治安，行為實屬不該，
    惟念及被告坦承犯行，非無悔意等一切情狀，分別量處如主
    文所示之刑，並定其應執行如主文所示。
  (四)扣案之Ｔ型扳手2 支，均係被告所有，且供本件竊盜犯罪所
    用之物，此據被告供承在卷，爰依均刑法第38條第1 項第2
    款之規定，併予宣告沒收。
據上論斷，應依刑事訴訟法第273 條之1 第1 項、第299 條第1
項前段，刑法第28條、第321 條第1 項第3 款、第47條第1 項、
第51條第5 款、第38條第1 項第2 款，判決如主文。
本案經檢察官戊○○到庭執行職務。
中    華    民    國    97    年    9     月    15    日
                  刑事第七庭  法  官  高增泓
以上正本證明與原本無異。
如不服本判決應於收受本判決後10日內向本院提出上訴書狀，並
應敘述具體理由，如未敘述上訴理由者，應於上訴期間屆滿後20
日內補提理由書狀於本院（均須按他造當事人之人數附繕本）「
切勿逕送上級法院」。
中    華    民    國    97    年    9     月    15    日
                              書記官  林明忠
附錄本案論罪科刑法條全文：
刑法第321條
犯竊盜罪而有左列情形之一者，處6 月以上、5 年以下有期徒刑
：
  一、於夜間侵入住宅或有人居住之建築物、船艦或隱匿其內而
      犯之者。
  二、毀越門扇、牆垣或其他安全設備而犯之者。
  三、攜帶兇器而犯之者。
  四、結夥三人以上而犯之者。
  五、乘火災、水災或其他災害之際而犯之者。
  六、在車站或埠頭而犯之者。
前項之未遂犯罰之。


司法院資訊處製作；財團法人民間司法改革基金會備份。
